臺灣板橋地方法院民事判決　　　　　　　96年度婚字第1107號
原　　　告　乙○○
被　　　告　甲○○
上列當事人間請求離婚事件，本院於中華民國96年10月2 日言詞
辯論終結，判決如下：
    主    文
准原告與被告離婚。
訴訟費用由被告負擔。
    事實及理由
一、原告主張：兩造於民國67年間結婚，育有1 子1 女，均已成
    年，婚後被告染上酗酒惡習，每次酒後性情大變，言語上辱
    罵原告三字經、妳是沒有用的人、出去被車撞死，並亂丟東
    西，把當日要吃的飯菜倒的滿地都是，及於子女面前多次毆
    打原告，兩造感情已生破綻而難以回復。為此依據民法第
    1052條第2 項規定的事由請求離婚。並聲明：請准原告與被
    告離婚。
二、被告方面：
(一)以前確實有這樣，自從10個月前被告搬到中和住之後就沒有
    這樣了。
(二)被告有用垃圾桶打原告，也有罵過原告三字經，也有將飯菜
    倒掉，原告安眠藥1 次吃5 、6 顆，我有打她巴掌，也有用
    拳頭打她，但不是很用力。被告不同意離婚。並聲明：請求
    駁回原告之訴。
三、本院當庭協議整理兩造本件事實上及法律上之爭點如下：
(一)確認原告請求權基礎，如卷附書狀及以前筆錄所特定之型態
    。
(二)就原告請求權之原因事實所主張之證據方法如卷附物證及所
    聲明之人證。
四、兩造於67年間結婚，育有兩名子女，均已成年，現兩造婚姻
    關係存續中，有原告提出之戶籍謄本為證。又原告主張之前
    揭事實，業據原告提出兩造96年2 月28日簽立之分居協議書
    、及離婚協議書各1 件為證，並經證人即兩造之女游雅惠證
    稱：爸爸長期喝酒很多年了，每次都喝到酒醉程度，酒後罵
    媽媽三字經，還會打媽媽，會罵媽媽是沒有用的人，罵媽媽
    出去被車撞死，還會亂丟東西，把要吃的飯菜倒的滿地都是
    ，講不到兩句話就罵媽媽三字經，爸爸會打媽媽巴掌，看得
    到的東西拿起來摔，打媽媽的頭，他也會拿垃圾桶丟媽媽。
    證人即兩造之子游貴傑證稱：爸爸已經喝酒很多年了，他喝
    到酒醉的程度，有時喝到不省人事，他酒後叫媽媽坐在客廳
    ，一直聽他講話，不准媽媽去睡覺，他會罵媽媽三字經，叫
    媽媽出去被車撞死，把飯菜倒的滿地，還會打媽媽，有時候
    打巴掌，有時候用拳頭打，他還有拿垃圾桶打媽媽，有時候
    也會摔東西，他摔過碗盤、筷子各等語。且為被告所不爭執
    。是本院綜上事證，自堪信原告主張之事實為真正。
五、按我國民法第1052條第2 項前段規定：「有前項以外之重大
    事由，難以維持婚姻者，夫妻之一方得請求離婚。」，其目
    的在使夫妻請求裁判離婚之事由較富彈性。又婚姻係以夫妻
    之共同生活為目的（民法第1001條規定），配偶應互相協力
    保持其共同生活之圓滿及幸福。經查，兩造結婚多年，並育
    有2 名子女，兩造基於夫妻情誼，自當本於互信互諒之態度
    ，共同經營和諧的婚姻生活，相互扶持、彼此尊重，此乃婚
    姻之目的。詎婚後被告染上酗酒惡習，酒後性情大變，辱罵
    原告三字經、沒有用的人、出去被車撞死，並亂摔碗盤、筷
    子，把當日要吃的飯菜倒的滿地都是，及於子女面前多次毆
    打原告等，客觀上兩造之婚姻已因被告之行徑，而足以破壞
    夫妻共同生活而達於難以繼續維持婚姻之重大事由，從而衡
    以該事由之發生係可歸責於被告，是揆諸上揭法條規定，原
    告據以訴請判決離婚，依法即無不合，應予准許。
六、訴訟費用負擔之依據：民事訴訟法第78條。
中　　華　　民　　國　　96　　年　　10　　月　　16　　日
                    家事庭  法　官　毛崑山
以上正本證明與原本無異。
如對本判決不服，應於判決送達後20日內向本院提出上訴狀。
中　　華　　民　　國　　96　　年　　10　　月　　16　　日
                            書記官　廖宮仕
